臺灣臺北地方法院刑事判決　　　　　　　　　　　　八十九年度易字第一五七一號
　　公　訴　人　臺灣臺北地方法院檢察署檢察官
　　被　　　告　丙○○
　　　　　　　　己○○
右列被告等因竊盜等案件，經檢察官提起公訴（八十九年度偵字第五八八一號、第一
○三九三號）及台灣台北地方法院檢察署檢察官移送併案審理（八十九年度偵字第一
二二五五號），本院判決如左：
    主  文
丙○○竊盜，處有期徒刑肆月，如易科罰金，以佰元折算壹日。
己○○收受贓物，累犯，處有期徒刑肆月，如易科罰金，以佰元折算壹日。又連續
意圖為自己不法之所有，而侵占離本人所持有之物，處罰金仟元，如易服勞役，以
佰元折算壹日。
    事  實
一、丙○○意圖為自己不法之所有，於民國八十九年一月二十五日凌晨一時許，在台
    北縣新店市○○路○段二○五巷巷口，竊取庚○○所有停放於路旁之車牌號碼Ｓ
    ＡＢ－二四○號輕機車一部，得手後騎至台北縣新店市○○路一一二之一號一樓
    己○○居所之倉庫內，除將車殼等部分零件拆卸後拼裝於自己原有受損之ＤＪＩ
    －○七五號機車上及將其餘車身及引擎丟棄於新店溪中外，並將該ＳＡＢ－二四
    ○號車牌交付前於八十三年八月間因竊盜案件經本院判處有期徒刑七月，甫於八
    十四年二月九日縮刑期滿出監之己○○，己○○明知該車牌係丙○○竊得之贓物
    ，竟仍收受之；嗣經警於同年二月二十四日下午一時三十分許，在上址倉庫內查
    獲該ＳＡＢ－二四○號車牌一面而偵悉上情。己○○另基於意圖為自己不法所有
    之概括犯意，先於八十九年三月一日某時，在台北縣新店市○○路與中正路口拾
    獲乙○○所有因失竊而離本人所持有之付款人為萬通商業銀行新店分行，發票人
    乙○○，帳號○○四二四－八號，票號ＡＧ0000000號，發票日及面額業
    經不詳姓名人分別填載為八十九年三月一日、新台幣（下同）四萬五千元之支票
    一紙，竟侵占入己，並於當日至台北市中國信託商業銀行敦南分行提示，因乙○○以空白支票掛失而遭退票，經台北市票據交換所函請台北縣警察局新店分局偵
    辦始知上情；復承前意圖為自己不法所有之概括犯意，於同年五月二十日晚上十
    時許，在台北縣新店市○○路與保安街口附近，拾獲丁○○所有因失竊而離本人
    持有之國民身分證一枚，亦侵占入己，嗣於同年月二十一日下午三時許，經警在
    台北縣新店市○○路八十六號其手提包內查獲上開身分證而偵悉上情。
二、案經臺北市政府警察局、臺北縣警察局永和分局報請臺灣台北地方法院檢察署檢
    察官偵查起訴暨臺北縣警察局新店分局報請臺灣台北地方法院檢察署檢察官移送
    併辦。
    理  由
一、訊據被告丙○○、己○○於本院最後審理期日對右揭事實均坦承不諱，核與被害
    人庚○○、乙○○、丁○○分別於警詢及檢察官偵訊時指訴情節（見八十九年度
    偵字第五八八一號偵查卷第十二頁、第三十一頁，同年度偵字第一二二五五號偵
    查卷第三頁、第四頁、第二十四頁及同年度偵字第一○三九三號偵查卷第六頁）
    大致相符，並經證人戊○○於警詢及本院審理時對於被告丙○○竊盜、被告己○○收受贓物等情證述明確（見前開第五八八一號偵查卷第十頁至第十一頁及本院
    九十年二月六日筆錄第三頁），復有可佐被告丙○○竊盜、被告己○○收受贓物
    之贓物認領保管單、搜索扣押證明筆錄、車輛竊盜車牌失竊資料個別查詢報表各
    一份（見前開第五八八一號偵查卷第十三頁、第十八頁、第十九頁），可佐被告
    己○○侵占離本人所持有之物之台北市票據交換所退票理由單、支票影本、掛失
    止付票據提示人資料查報表、票據掛失止付通知書、遺失票據申報書、贓物認領
    保管單各一份（見前開第一二二五五號偵查卷第六頁至第十頁及前開第一○三九
    三號偵查卷第七頁）附卷可稽。另被告己○○前開拾獲並侵占入己之支票一紙，
    雖經該被害人乙○○以該支票遭竊時之發票日及金額均係空白而掛失支付，然該
    紙支票上發票日及金額之筆跡，業經本院送請法務部調查局就與被告己○○平時
    書寫之筆跡鑑定是否為同一人所為，據復「難確認．．難提出肯定結論」等語，
    有該局九十年十一月六日（九○）陸（二）字第九○○七二五二三號鑑定通知書
    （見本院二卷）在卷可稽，自應為有利於被告己○○之認定，堪認被告己○○所
    辯：其嗣後提示之該紙支票，係其拾獲不詳姓名年籍之人填載完成後之支票等語
    可信，附此敘明。從而，本件事證明確，被告二人犯行均堪認定。
二、核被告丙○○所為，係犯刑法第三百二十條第一項之竊盜罪；被告己○○所為，
    係犯同法第三百四十九條第一項之收受贓物罪及同法第三百三十七條之侵占離本
    人所持有之物罪。被告己○○所犯刑法第三百三十七條之侵占離本人所持有之物
    罪，先後二次犯行時間緊接，手段相同，觸犯構成要件相同之罪名，顯係基於概
    括犯意而為，為連續犯，應依刑法第五十六條規定論以一罪，並加重其刑。其所
    犯收受贓物罪及侵占離本人所持有之物罪間，犯意各別，行為互殊，應分論併罰
    。查被告己○○有事實欄所載之犯罪科刑執行情形，有台灣高等法院檢察署刑案
    紀錄簡覆表在卷可按，其於八十四年二月九日縮刑期滿出監後，五年以內再犯本
    件刑法第三百四十九條第一項有期徒刑以上之罪，為累犯，應依刑法第四十七條
    之規定加重其刑。爰審酌被告丙○○、己○○二人之犯罪動機、目的、手段、犯
    罪所得、所生危害及犯罪後至本院審理時原否認犯罪，惟嗣後坦承犯行之態度等
    一切情狀，分別量處如主文所示之刑；又被告二人犯罪之時間，雖係於九十年一
    月十二日刑法第四十一條修正生效實施之前，但刑法第四十一條得易科罰金之罪
    ，由犯最重本刑為三年以下有期徒刑以下之刑之罪，修正為犯最重本刑為五年以
    下有期徒刑以下之刑之罪，僅係關於執行事項之變更，並非科處行為人刑罰法令
    之變更，與罪刑之輕重問題無涉，自應尊重制定新法之精神，一律適用新法，不
    生新舊法律適用之比較問題（最高法院二十四年七月一日民刑庭總會決議、最高
    法院二十九年上字第五二五號判例意旨參照），爰併分別諭知易科罰金及易服勞
    役之折算標準。另公訴人以該署九十年二月二十四日甲○銘成八十九偵一○三九
    三字第○五九八二號函送贓證物品清單所示被告己○○所有之萬能鑰匙二支，與
    被告己○○所犯前開收受贓物罪及侵占離本人所持有之物罪間，均無何關聯性可
    言，不在沒收之列，附此敘明。
據上論斷，應依刑事訴訟法第二百九十九條第一項前段，刑法第五十六條、第三百二
十條第一項、第三百四十九條第一項、第三百三十七條、第四十七條、第四十一條第
一項前段、第四十二條第二項，罰金罰鍰提高標準條例第一條前段、第二條，判決如
主文。
本案經檢察官劉承武到庭執行職務
中      華      民      國    九十一    年      七      月    二十五    日
                                      臺灣臺北地方法院刑事第三庭
                                          法  官  劉  台  安
右正本證明與原本無異。
如不服本判決，應於判決送達後十日內，向本院提出上訴狀。
                  書記官  張  汝  琪
中      華      民      國    九十一    年      七      月      三十    日
附錄本案論罪科刑法條全文
刑法第三百二十條
一意圖為自己或第三人不法之所有，而竊取他人之動產者，為竊盜罪，處五年以下有
  期徒刑、拘役或五百元以下罰金。
二意圖為自己或第三人不法之利益，而竊佔他人之不動產者，依前項之規定處斷。
三前二項之未遂犯罰之。
刑法第三百四十九條
收受贓物者，處三年以下有期徒刑、拘役或五百元以下罰金。
搬運、寄藏、故買贓物或為牙保者，處五年以下有期徒刑、拘役或科或併科一千元以
下罰金。
因贓物變得之財物，以贓物論。
刑法第三百三十七條
意圖為自己或第三人不法之所有，而侵占遺失物、漂流物或其他離本人所持有之物者
，處五百元以下罰金。
